臺灣臺南地方法院臺南簡易庭民事判決
111年度南消小字第9號
原      告  盧俊明
被      告  黃鈺權即常駐精品商品行

訴訟代理人  蕭嵐尹
上列當事人間請求損害賠償事件，本院於民國111年4月28日言詞
辯論終結，判決如下：
    主      文
原告之訴駁回。
訴訟費用新臺幣壹仟元由原告負擔。
    事實及理由
一、原告起訴主張：原告於民國110年9月23日前往被告處操作選
    物販賣機台（以下簡稱系爭機台），惟於原告已投滿保夾取
    物金額新臺幣（下同）1,200元時，系爭機台卻當機無法出
    貨，經原告多次聯繫被告之客服人員，客服人員到場後卻稱
    無法回復故障前狀態，僅得選取一樣商品作為補償。故請求
    被告賠償保夾金額1,200元及半日工資1,200元等語。並聲明
    求為判決：⒈被告應給付原告2,400元，及自起訴狀繕本送達
    翌日起至清償日止，按年息百分之五計算之利息。⒉訴訟費
    用由被告負擔。
二、被告則以：系爭機台的確有當機，也有收到保夾金額1,200
    元，被告同意原告有達到保夾金額，也同意給原告一個商品
    等語，並聲明：請求駁回原告之訴，訴訟費用由原告負擔。
三、得心證之理由：
（一）原告前揭主張系爭機台在其投滿保夾取物金額1,200元時
      當機無法出貨之事實，業據提出台南市消費爭議調解委員
      會調解筆錄為憑，且為被告所不爭執，並經本院依職權向
      台南市消費爭議調解委員會調取本事件調解相關資料核閱
      屬實，堪信原告此部分主張為真實。
（二）按因故意或過失，不法侵害他人之權利者，負損害賠償責
      任。民法第184條第1項前段定有明文。按給付遲延與侵權
      行為，性質上雖屬相同，但因債務人之遲延行為侵害債權
      ，在民法上既有特別規定，自無關於侵權行為規定之適用
      （最高法院43年台上字第639號民事判例要旨可參）；又
      侵權行為，即不法侵害他人權利之行為，屬於所謂違法行
      為之一種，債務不履行為債務人侵害債權之行為，性質上
      雖亦屬侵權行為，但法律另有關於債務不履行之規定，故
      關於侵權行為之規定，於債務不履行不適用之（最高法院
      43年台上字第752號民事判決要旨參照）。是債務人未依
      債的本旨而為債務之履行，並不構成對債權之侵害，無關
      於侵權行為規定之適用。經查：
　　⒈原告主張系爭機台當機無法出貨，請求被告賠償保夾取物
      金額1,200元云云。惟選物販賣機係消費者以選物付費方
      式直接取得陳列販售之商品，若達到保夾金額時可不限次
      數夾取商品，直到夾中為止，由此可知，系爭機台係消費
      者投滿保夾金額時，即可保證夾取陳列之商品，並非取得
      金錢。是原告請求被告賠償保夾金額1,200元，核屬無據
      ，不應准許。
　　⒉原告另主張因聯絡及等待被告客服人員回覆、處理，致下
      午請假未上班，請求被告補償半天工資1,200元云云。然
      原告此部分未取得之工資，係其為保護權益所支付之成本
      ，並非係因系爭機台當機直接造成之損失。是原告主張因
      聯絡及等待被告客服人員回覆、處理，致下午無法工作，
      請求被告賠償工資損失云云，亦不足採。
四、綜上所述，原告請求被告賠償2,400元，及自起訴狀繕本送
    達被告翌日起至清償日止，按年息百分之五計算之利息，為
    無理由，應予駁回。
五、本件判決基礎已臻明確，兩造其餘攻擊防禦方法與舉證，經
    審核結果並不能動搖該基礎，且與本件事實之認定無涉，自
    無庸一一贅述。
六、按訴訟費用，由敗訴之當事人負擔；又小額事件第一審法院
    為訴訟費用之裁判時，應確定其費用額；民事訴訟法第436
    條之19第1項、第78條分別定有明文。經核本件訴訟費用額
    為1,000元（即第一審裁判費），而原告之請求為無理由，
    爰確定原告應負擔之訴訟費用額如主文第2項所示。
七、據上論結，原告之訴為無理由，依民事訴訟法第436條之23
    、第436條第2項、第78條、第436條之19，判決如主文。
中　　華　　民　　國　　111 　年　　5 　　月　　12　　日
  　                      臺灣臺南地方法院臺南簡易庭
                                法  官  王 獻 楠
以上正本係照與原本作成。
如不服本判決，應於送達後20日內，向本院提出上訴狀並表明上
訴理由，如於本判決宣示後送達前提起上訴者，應於判決送達後
20日內補提上訴理由書（須附繕本）。對於小額程序之第一審判
決之上訴，非以其違背法令之理由，不得為之。且上訴狀內應記
載表明（一）原判決所違背之法令及其具體內容。（二）依訴訟
資料可認為原判決有違背法令之具體事實者。
中　　華　　民　　國　　111 　年　　5 　　月　　12　　日
                                書記官  蕭 雅 文